【裁判字號】    94,訴,2332
【裁判日期】    950425
【裁判案由】    毒品危害防制條例
【裁判全文】
臺灣板橋地方法院刑事判決              94年度訴字第2332號
公  訴  人  臺灣板橋地方法院檢察署檢察官
被      告  乙○○
上列被告因毒品危害防制條例案件，經檢察官提起公訴（94年度
偵字第6347號），嗣因被告於本院準備程序中就被訴事實為有罪
之陳述，本院告知被告簡式審判程序之旨，並聽取當事人之意見
後，由本院合議庭裁定改由受命法官獨任依簡式審判程序進行，
判決如下：
    主  文
乙○○連續轉讓第一級毒品，累犯，處有期徒刑壹年肆月；又連
續轉讓第二級毒品，累犯，處有期徒刑捌月。應執行有期徒刑壹
年拾月。
    事  實
一、乙○○前於民國92年間，因施用第一、二級毒品案件，經本
    院以92年度訴字第1164號判決分別判處有期徒刑8 月、4 月
    ，並定其應執行刑10月確定，甫於93年11月4 日縮短刑期執
    行完畢。猶不知悔改，明知海洛因、安非他命係87年5 月20
    日公布施行，於同年月22日生效之毒品危害防制條例第2 條
    第2 項第1 款及第2 款所規定之第一級及第二級毒品，不得
    非法持有、轉讓之，竟基於無償轉讓第一級毒品海洛因及第
    二級毒品安非他命之概括犯意，連續自94年1 月間起至94年
    2 月間某日止，在臺北縣三重市○○○路313 號4 樓427 室
    ，提供其所有之毒品海洛因、安非他命各2 次（每次均約0.
    1 公克以下，真實重量不詳），無償轉讓供予甲○○施用（
    甲○○所涉施用第一級及第二級毒品犯行部分，業經本院94
    年度訴字第1100號判決判處有期徒刑1 年6 月確定）。嗣於
    94年4 月13日20時20分許，在甲○○之上址住處，為警查獲
    乙○○，並扣得其所有之海洛因1 包（淨重0.63公克）。
二、案經臺北縣政府警察局新莊分局報請臺灣板橋地方法院檢察
    署檢察官偵查起訴。
    理  由
壹、程序方面：
一、查本件被告乙○○所犯並非死刑、無期徒刑、最輕本刑為三
    年以上有徒刑之罪或高等法院管轄第一審案件，而其於準備
    程序進行中，被告先就被訴事實為有罪之陳述，經法官告知
    簡式審判程序之旨，並聽取公訴人及被告之意見後，本院認
    適宜改依簡式審判程序進行，爰依刑事訴訟法第273 條之1
    第1 項、第284 條之1 規定，由本院合議庭以裁定由受命法
    官獨任進行簡式審判程序，合先敘明。
貳、實體方面：
一、上揭事實，業據被告乙○○於本院審理時坦承不諱，核與證
    人甲○○於偵查中證述：被告於94年1 、2 月間，多次至伊
    家中找伊聊天，如果他有帶毒品來自己施用，就會分一些給
    伊一起施用，被告有請伊施用過二次海洛因及二次安非他命
    等情節大致相符。此外，被告於94年4 月13日20時20分許，
    至證人甲○○上址住處時，確有攜帶第一級毒品海洛因1 包
    乙節，有搜索扣押筆錄、扣押物品目錄表各1 份。扣案之白
    粉1包 ，經送法務部調查局鑑驗結果，淨重0.63公克，檢出
    含第一級毒品海洛因成分，有該局94年6 月1 日調科壹字第
    060009879 號鑑定通知書1 份存卷可憑，並有海洛因1 包扣
    案足資佐證，據此足徵被告轉讓第一級毒品海洛因、第二級
    毒品安非他命之自白核與事實相符而堪予採信。本案事證明
    確，被告犯行堪予認定，應予依法論科。
二、核被告所為，係犯毒品危害防制條例第8 條第1 、2 項之轉
    讓第一、二級毒品罪，被告轉讓時持有第一級毒品海洛因、
    第二級毒品安非他命之低度行為分別為其轉讓第一、二級毒
    品之高度行為所吸收，均不另論罪。被告所為轉讓第一級毒
    品及轉讓第二級毒品各二次之行為，分別係時間緊接，所犯
    罪名相同，顯係出於概括之犯意為之，均為連續犯，爰各依
    刑法第56條之規定以一罪論，並加重其刑。被告所犯前開二
    罪，行為互異，所犯罪名各異，應予分論併罰。又被告有如
    事實欄所載之科刑及執行情形，有臺灣高等法院被告前案紀
    錄表附卷可按，其於刑之執行完畢後，5 年內再犯本件有期
    徒刑以上之罪，為累犯，各應依法加重其刑，並依法遞加重
    之。又毒品危害防制條例第8 條第6 項雖規定「轉讓毒品達
    一定數量者，加重其刑至二分之一，其標準由行政院定之」
    ，行政院並於93年1 月7 日函頒施行之「轉讓、持有毒品加
    重其刑之數量標準」，依該標準第2 條第1 項第1 、2 款規
    定，轉讓第一級毒品達淨重5 公克以上、轉讓第二級毒品達
    淨重10公克以上者，均加重其刑至二分之一，而此一加重規
    定所需計入之數量，應指已實際為交付行為，並已移轉毒品
    所有權者。查被告於本院訊問時自陳其每次購買毒品只有
    0.1 公克的量，所以自己施用剩下後無償轉讓予甲○○施用
    的量已很少等語，復查無積極證據足證本案被告轉讓第一級
    毒品海洛因及第二級毒品安非他命予甲○○之數量已超過前
    揭行政院函頒之標準，而依據罪疑唯輕有利於被告之解釋，
    故尚不得依前開規定加重其刑，併此敘明。爰審酌被告前有
    前科，素行非佳、其犯罪之動機、轉讓毒品海洛因及安非他
    命對國民健康及社會治安所產生之危害甚鉅、惟其轉讓毒品
    之數量暨次數非多，及其犯後坦承犯罪之態度等一切情狀，
    各量處如主文所示之刑，併定其應執行之刑，以資懲儆。
三、至於扣案之海洛因1 包（淨重0.63公克），雖係當場查獲之
    第一級毒品，屬違禁物，惟係被告所有預備供其施用第一級
    毒所用，並非供其轉讓予甲○○之用，業據被告陳明在卷，
    迭經本院95年度訴緝字第44號被告被訴施用第一級毒品案件
    中，併已予以宣告沒收銷燬在案，爰不另於本案重複諭知沒
    收銷燬之，附此陳明。
據上論斷，應依刑事訴訟法第273 條之1 第1 項、第299 條第1
項前段，毒品危害防制條例第8 條第1 項、第2 項，刑法第11條
前段、第56條、第47條、51條第5 款，判決如主文。
本案經檢察官陳孟黎到庭執行職務。
中    華    民    國    95    年    4     月    25    日
                  刑事第十一庭      法  官  林淑婷
以上正本證明與原本無異。
如不服本判決，應於送達後十日內向本院提出上訴狀
                                    書記官  廖貞音
中    華    民    國    95    年    4     月    25    日
附錄本案論罪科刑法條全文：
毒品危害防制條例第8條
轉讓第一級毒品者，處一年以上七年以下有期徒刑，得併科新臺
幣一百萬元以下罰金。
轉讓第二級毒品者，處六月以上五年以下有期徒刑，得併科新臺
幣七十萬元以下罰金。
轉讓第三級毒品者，處三年以下有期徒刑，得併科新臺幣三十萬
元以下罰金。
轉讓第四級毒品者，處一年以下有期徒刑，得併科新臺幣十萬元
以下罰金。
前四項之未遂犯罰之。
轉讓毒品達一定數量者，加重其刑至二分之一，其標準由行政院
定之。


司法院資訊處製作；財團法人民間司法改革基金會備份。
